【裁判字號】    99,訴,1518
【裁判日期】    991130
【裁判案由】    租佃爭議
【裁判全文】
臺灣臺南地方法院民事裁定            99年度訴字第1518號
原      告  楊明貴
被      告  陳崑玉
上當事人間租佃爭議事件，本院裁定如下：
    主    文
原告之訴駁回。
訴訟費用由原告負擔。
    理    由
一、按原告之訴，有起訴不合程式或不備其他要件者，法院應以
    裁定駁回之，民事訴訟法第249條第1項第6款定有明文。又
    出租人與承租人間因耕地租佃發生爭議時，應由當地鄉（鎮
    、市、區）公所耕地租佃委員會調解；調解不成立者，應由
    直轄市或縣（市）政府耕地租佃委員會調處；不服調處者，
    由直轄市或縣（市）政府耕地租佃委員會移送該管司法機關
    ，司法機關應即迅予處理，並免收裁判費用。前項爭議案件
    非經調解、調處，不得起訴；經調解、調處成立者，由直轄
    市或縣（市）政府耕地租佃委員會給予書面證明。為耕地三
    七五減租條例第26條所明定。是以，租佃爭議事件，以經過
    調解、調處為起訴必備要件，如未經調解、調處而逕行起訴
    者，即屬欠缺訴訟要件，依民事訴訟法第249條第1項第6款
    之規定，應予以裁定駁回。
二、本件原告起訴主張：原告所有坐落在臺南縣仁德鄉○○段58
    3、600地號二筆土地（下稱系爭二筆土地），與被告間存有
    三七五租約，每年租金為新臺幣（下同）5,500元，惟被告
    積欠97、98年度地租共11,000元未繳納，已達積欠2年之總
    額，原告分別於民國98年5月7日、同年6月18日、99年6月9
    日以存證信函通知被告繳付地租及終止三七五租約之意思表
    示，然被告均置之不理，為此提起本件訴訟，請求終止兩造
    間就系爭二筆土地之私有耕地租約，被告並應給付積欠之地
    租11,000元等語。
三、經核原告主張之上開內容，係屬租佃爭議之範疇，依耕地三
    七五減租條例第26條之規定，應於起訴前先經耕地租佃委員
    會之調解、調處，此為法定之起訴要件，如未備此項要件，
    法院不得逕為實體上之裁判。查原告於提起本件訴訟前，並
    未向臺南縣仁德鄉公所耕地租佃委員會申請調解，及因如調
    解不成立者，再由臺南縣政府耕地租佃委員會調處，此業據
    原告陳明在卷，並有本院公務電話紀錄表一紙在卷可稽，揆
    諸前開說明，本件起訴即不合法定要件，且無從補正，應予
    駁回。
四、依民事訴訟法第249條第1項第6款、第95條、第78條，裁定
    如主文。
中    華    民    國    99    年    11    月    30    日
                    民事第一庭  法  官  張家瑛
以上正本係照原本作成。
如對本裁定抗告，須於裁定送達後10日內向本院敘明理由提出抗
告狀，並繳納抗告裁判費新台幣1,000元。
中    華    民    國    99    年    11    月    30    日
                                書記官  吳俊達

司法院資訊處製作；財團法人民間司法改革基金會備份。
